臺灣臺中地方法院刑事判決　　　　　　　　　　　　九十一年度易字第二四四五號
　　公　訴　人　臺灣臺中地方法院檢察署檢察官
　　被　　　告　己○○
　　被　　　告　戊○○
　　被　　　告　乙○○
　　被　　　告　丙○○
　　被　　　告　甲○○
　　被　　　告　庚○○
　　被　　　告　丁○○
　　共　　　同
右列被告等因賭博案件，經檢察官提起公訴（九十一年度偵字第一五二八六號），本
院判決如左：
    主  文
己○○、戊○○、乙○○共同連續意圖營利，聚眾賭博，各處有期徒刑陸月，併科罰
金萬元，有期徒刑如易科罰金，罰金如易服勞役，均以佰元折算壹日。
丙○○、甲○○、庚○○共同連續意圖營利，聚眾賭博，各處有期徒刑月，如易科
罰金，均以佰元折算壹日。均緩刑年。
丁○○共同意圖營利，聚眾賭博，處有期徒刑貳月，如易科罰金，以佰元折算壹日
。緩刑年。
扣案如附表二所示之物均沒收。
    事  實
一、己○○、戊○○、乙○○三人共同基於意圖營利之概括犯意聯絡（輸贏比例分別
    為己○○、戊○○各百分之三十五，乙○○為百分之三十），自民國九十年十二
    月某日起，連續提供己○○所承租之台中縣大雅鄉○○街三十四號租賃處作為公
    眾得出入之場所，經營俗稱六合彩賭博，聚集不特定多數人在該處簽賭下注，提
    供如附表一編號一至三所示之方式（起訴書中附表編號一之「台組」，應係「港
    式特別號」之誤載），核對香港政府發行每星期二、四（若有更改，亦會移至星
    期五，惟每週則固定二次開獎）開獎之六合彩中獎號碼重新編組之號碼供賭客簽
    賭，並分別自九十一年八月一日、七月初、七月十五日起，以每日（即每一期之
    開獎當日）新台幣（下同）一千五百元代價僱用與其等有概括犯意聯絡之丙○○
    、庚○○、甲○○，及於九十一年八月三日（即查獲當日），僱用與其等有犯意
    聯絡之丁○○負責整理賭客傳真之賭博資料、統計賭客簽選之號碼等工作，而賭
    客下注金額則不一定，凡賭客簽中「港二星」可贏得五十七倍之彩金，簽中「港
    三星」可贏得五百七十倍之彩金，簽中「港式特別號」可贏得三十六倍不等之彩
    金，如未簽中，則全部賭資由己○○、戊○○、乙○○贏得，每期接受賭客簽賭
    金額約三十萬元至五十萬元不等，並以監視器、遙控器等系統監視避免為警查緝
    。嗣於九十一年八月三日二十二時四十分許，在上址為警查獲，並扣得己○○、
    戊○○、乙○○所有供渠等經營六合彩賭博所用之如附表二所示之物。
二、案經臺中縣警察局豐原分局報請臺灣臺中地方法院檢察署檢察官偵查起訴。
    理  由
一、右揭事實，業據被告己○○、戊○○、乙○○、丙○○、庚○○、甲○○、丁○○等七人於警、偵訊及本院審理時均坦承不諱，互核渠等所供相符，並有當場查
    扣之被告己○○、戊○○、乙○○所有如附表二所示之物扣案可憑，足徵被告等
    人之自白與事實相符，事證至為明確，渠等犯行洵堪認定。
二、查台中縣大雅鄉○○街三十四號雖係被告己○○之租賃處，惟既供不特定之多數
    人出入簽賭，自屬公眾得出入之場所，核被告己○○、戊○○、乙○○、丙○○
    、庚○○、甲○○、丁○○等七人意圖營利提供場所聚眾賭博，均係犯刑法第二
    百六十八條之意圖營利供給賭博場所與聚眾賭博罪，又被告等兼與其他簽賭者，
    同在公眾得出入之場所賭博財物，係犯刑法第二百六十六條第一項前段之普通賭
    博罪。被告等七人就前開犯行，有犯意之聯絡及行為分擔，均係共同正犯。被告
    等六人（除丁○○外）前後供給賭博場所、聚眾賭博及普通賭博犯行，均係反覆
    實施而犯構成要件相同之罪名，顯係基於概括犯意，均應論以連續犯，並加重其
    刑（丁○○部分檢察官雖亦認係連續犯，惟其係於查獲當日始受僱加入經營，應
    僅構成一次之犯行而非連續犯，併此敘明）。被告等七人所犯圖利供給賭博場所
    、圖利聚眾賭博及普通賭博三罪，係基於一個賭博犯意之決定，達成其同一犯罪
    之各個舉動，應屬法律概念之一行為，其等以一行為觸犯上開三罪名，應依想像
    競合犯之規定，從一重之圖利聚眾賭博罪處斷。爰審酌被告等人經營六合彩賭博
    、嚴重危害社會經濟秩序及有違社會善良風氣，助長投機心理，每期營業額高達
    三十萬元至五十萬元，規模甚大，惟犯罪後均已坦承犯行及檢察官具體求刑等一
    切情狀，量處被告己○○、戊○○、乙○○各有期徒刑六月，併科罰金三萬元（
    檢察官雖具體求處被告己○○、戊○○、乙○○各有期徒刑九月，併科罰金二十
    萬元，惟被告己○○、戊○○、乙○○三人之前均無不良前科紀錄，有臺灣高等
    法院被告全國前案紀錄表在卷可參，且渠等均坦承犯行，態度良好，另刑法第二
    百六十八條所定併科罰金部分為三千元以下，依罰金罰鍰提高標準條例第一條規
    定，最多亦提高十倍即三萬元，故認檢察官此部分之具體求刑稍嫌偏高）；被告
    丙○○、庚○○、甲○○各有期徒刑三月，被告丁○○有期徒刑二月，並分別諭
    知易科罰金及易服勞役之折算標準，以資懲儆。末查被告丙○○、庚○○、甲○○、丁○○四人前均未曾受有期徒刑以上刑之宣告，有臺灣高等法院被告全國前
    案紀錄表在卷可按，被告丙○○、庚○○、甲○○、丁○○四人犯後能坦承犯行
    ，深具悔意，且均因貧困始犯本案，其等經此教訓，當知警惕而無再犯之虞，本
    院綜核各情，所宣告之刑，認以暫不執行為適當，併各予宣告緩刑三年，以啟自
    新。扣案如附表二所示之物，為被告己○○、戊○○、乙○○三人所有，且供渠
    等犯本罪所用之物，業據渠等於警、偵訊中供承不諱，被告己○○雖辯稱附表二
    編號一之傳真機，其僅使用六台，另外七台是預備使用而尚未使用，惟與其於警
    、偵訊之供述不符，亦與戊○○、乙○○之供述有異，尚不足採，應均依刑法第
    三十八條第一項第二款規定，併予宣告沒收。
據上論斷，應依刑事訴訟法第二百九十九條第一項前段，刑法第二十八條、第五十六
條、第二百六十六條第一項前段、第二百六十八條、第五十五條、第四十一條第一項
前段、第四十二條第二項前段、第七十四條第一款、第三十八條第一項第二款，罰金
罰鍰提高標準條例第一條前段、第二條，判決如主文。
中      華      民      國      九十一      年      十    月    二十一  日
                                    臺灣臺中地方法院刑事第一庭
                                        法  官    郭  瑞  祥
右正本證明與原本無異。
如不服本判決，應於判決送達後十日內向本院提出上訴狀，上訴於臺灣高等法院臺中
分院( 須附繕本 )。
                                          書記官
中    華    民    國      九十一      年       十      月     二十二    日
附表一
┌──┬──┬───────────────────┬───────┐
│編號│俗稱│   賭        博        方        式   │所  犯  法  條│
├──┼──┼───────────────────┼───────┤
│    │港  │核對香港政府發行每星期二、四開獎六合彩│刑法第二百六十│
│    │    │六組號碼，每次猜押二組號碼（○一號─四│六條第一項前段│
│一  │二  │十九號），如二組均押中，可得五十七倍彩│、第二百六十八│
│    │星  │金，如未押中，賭金歸組頭所有          │條            │
├──┼──┼───────────────────┼───────┤
│    │港  │核對香港政府發行每星期二、四開獎六合彩│刑法第二百六十│
│    │    │六組號碼，每次猜押三組號碼（○一號─四│六條第一項前段│
│二  │三  │十九號），如三組均押中，可得五百七十倍│、第二百六十八│
│    │星  │彩金，如未押中，賭金歸組頭所有        │條            │
├──┼──┼───────────────────┼───────┤
│    │港特│核對香港政府發行每星期二、四開獎六合彩│刑法第二百六十│
│三  │  別│之特別號，如押中，可得三十六倍彩金，如│六條第一項前段│
│    │式號│未押中，賭金歸組頭所有。              │、第二百六十八│
│    │    │                                      │條            │
└──┴──┴───────────────────┴───────┘
附表二
┌───┬───────────┬──────────┐
│編號  │      品名            │數量              │
├───┼───────────┼──────────┤
│一    │      傳真機          │  十三台            │
├───┼───────────┼──────────┤
│二    │      計算機          │  九台              │
├───┼───────────┼──────────┤
│三    │      規則倍數表      │  九張              │
├───┼───────────┼──────────┤
│四    │      香港六合彩簽注單│  一千三百八十張    │
├───┼───────────┼──────────┤
│五    │      帳單            │  四十張            │
├───┼───────────┼──────────┤
│六    │      帳冊            │  四本              │
├───┼───────────┼──────────┤
│七    │      監視器          │  一組              │
├───┼───────────┼──────────┤
│八    │      錄音機          │  三台              │
├───┼───────────┼──────────┤
│九    │電腦            │  一部              │
├───┼───────────┼──────────┤
│十    │      大門遙控器      │  四個              │
├───┼───────────┼──────────┤
│十一  │      用以註明下游調  │                    │
│      │      牌者折數之印章  │  三十一顆          │
└───┴───────────┴──────────┘
附錄論罪科刑法條
刑法第二百六十八條 (圖利供給賭場或聚眾賭博罪)
意圖營利，供給賭博場所或聚眾賭博者，處三年以下有期徒刑，得併科三千元以下罰
金。
刑法第二百六十六條第一項前段 (普通賭博罪與沒收物)
在公共場所或公眾得出入之場所賭博財物者，處一千元以下罰金。
